---
title: "Ligands analysis"
author: "frontallobotomy77"
date: "`r format(Sys.time(), '%d %b %Y')`"
output: 
  html_document:
    fig_caption: yes
    highlight: tango
    keep_md: yes
    number_sections: yes
    theme: readable
    toc: yes
    toc_float:
      collapsed: yes
---

```{r setup, include=FALSE}
knitr::opts_chunk$set(echo = TRUE, message=FALSE, warning = FALSE)
chooseCRANmirror(graphics=TRUE, ind=1)
```

# Wykorzystanie biblioteki

Użyto następujących bibliotek:
 - dplyr
 - ggplot2
 - DT
 - data.table
 - kableExtra
 - Hmisc
 - corrplot
 - PerformanceAnalytics
 - caret
 - purrr
 - tidyr
 - plotly
 
```{r libraries initialization, include=FALSE}
if (!require('dplyr')){ 
  install.packages('dplyr')}
library(dplyr)

if (!require('ggplot2')){ 
  install.packages('ggplot2')}
library(ggplot2)

if (!require('DT')){ 
  install.packages('DT')}
library(DT)

if (!require('data.table')){ 
  install.packages('data.table')}
library(data.table)

if (!require('kableExtra')){ 
  install.packages('kableExtra')}
library(kableExtra)

if (!require('Hmisc')){ 
  install.packages('Hmisc')}
library(Hmisc)

if (!require('corrplot')){ 
  install.packages('corrplot')}
library(corrplot)

if (!require('PerformanceAnalytics')){ 
  install.packages('PerformanceAnalytics')}
library(PerformanceAnalytics)

if (!require('caret')){ 
  install.packages('caret')}
library(caret)

if (!require('purrr')){ 
  install.packages('purrr')}
library(purrr)

if (!require('tidyr')){ 
  install.packages('tidyr')}
library(tidyr)

if (!require('plotly')){ 
  install.packages('plotly')}
library(plotly)
```
 

## Inicjalizacja

Następujący kod zapewnia powtarzalność eksperymentu.

```{r initialization}
set.seed(7)
prettyTable <- function(table_df, round_columns=numeric(), round_digits=2) {
    DT::datatable(table_df, style="bootstrap", filter = "top", rownames = FALSE, extensions = "Buttons", options = list(dom = 'Bfrtip', 
                  buttons = c('copy', 'csv', 'excel', 'pdf', 'print'))) %>%
    formatRound(round_columns, round_digits)
}
```

# Wczytywanie danych

```{r data loading, cache=TRUE, echo=FALSE, include=FALSE}
#Start the clock!
ptm <- proc.time()

#sample <- read.table(file='data/all_summary.csv', header = TRUE, nrows = 1000, sep = ';', stringsAsFactors = FALSE, quote = "'", dec = '.')
#classes <- sapply(sample, class)
#classes <- ifelse(classes == 'integer', 'numeric', classes)
#classes['res_name'] <- 'factor'
#classes['res_id'] <- 'character'
#tryout <- read.table(file='data/all_summary.csv', header = TRUE, nrows = 50000, sep = ';', colClasses = classes, comment.char = "", 
#                     stringsAsFactors = FALSE, strip.white = TRUE, na.strings = 'na', quote = "'", dec = '.')
data_set <- fread('all_summary.csv', nrows=5000, header = TRUE, dec = '.', stringsAsFactors = FALSE)

# Stop the clock
proc.time() - ptm
```

# Data cleansing
```{r data cleansing}
unwanted <- c('UNK', 'UNX', 'UNL', 'DUM', 'N', 'BLOB', 'ALA', 'ARG', 'ASN', 'ASP', 'CYS', 'GLN', 'GLU', 'GLY', 'HIS', 'ILE', 'LEU', 'LYS', 'MET', 'MSE', 'PHE', 'PRO', 'SEC', 'SER', 'THR', 'TRP', 'TYR', 'VAL', 'DA', 'DG', 'DT', 'DC', 'DU', 'A', 'G', 'T', 'C', 'U', 'HOH', 'H20', 'WAT')
data_set_clean <- data_set %>% filter(!res_name %in% unwanted) %>% filter(!is.na(res_name))
print(paste0('tryout size: ', nrow(data_set)))
print(paste0('clean size: ', nrow(data_set_clean)))
print(paste0('delta: ', nrow(data_set)-nrow(data_set_clean)))
```

# Missing data processing
Kolumna "weight_col" wydaje się zawierać wartości puste dla większości wierszy, dlatego też wykluczono ją ze zbioru danych. Poza tym, pominięto wiersze z brakującymi wartościami, gdyż jest ich niewiele w stosunku do rozmiaru całego zbioru.
```{r missing data}
#print(sapply(data_set_clean, function(x) sum(is.na(x))))
data_set_clean <- data_set_clean %>% select(-weight_col)
#print(nrow(data_set_clean) - nrow(na.omit(data_set_clean)))
data_set_clean <- na.omit(data_set_clean)
print(paste0('clean size: ', nrow(data_set_clean)))
```

# Basic data set specification
```{r data specification}
print(paste0('Number of rows: ', nrow(data_set_clean)))
print(paste0('Number of columns: ', ncol(data_set_clean)))
kable(summary(data_set_clean)) %>%
  kable_styling(bootstrap_options = c("striped", "hover", "bordered", "responsive", 'basic')) %>%
  scroll_box(width = "100%")
```

# Significant classes extracting
```{r significant classes}
frequent_res_name <- data_set_clean %>% select(res_name) %>% group_by(res_name) %>% summarise(count = n()) %>% arrange(desc(count)) %>% head(50)
data_set_clean_significant <- data_set_clean %>% filter(res_name %in% frequent_res_name$res_name)
nrow(data_set_clean_significant)
```

# Correlation between variables
Kolumny, dla których liczona jest korelacja muszą zawierać wartości numeryczne. Dlatego też tylko takie, które je zawierają zostały wzięte pod uwagę w tej sekcji. Zachodzi również potrzeba wyłączenia z analizy korelacji kolumn o odchyleniu standardowym bliskim zeru ze względu na wymagania dotyczące metody tworzącej wykres.
```{r correlation, cache = TRUE}
#correlation <- cor(data_set_clean_significant, method = 'kendall', use = 'complete.obs')
#correlation <- as.data.frame(as.table(cor(data_set_clean_significant %>% select_if(is.numeric), method = "kendall", use="complete.obs")))
data_to_cor <- data_set_clean_significant %>% select_if(is.numeric)
#correlation <- rcorr(as.matrix(data_to_cor))
flattenCorrMatrix <- function(cormat, pmat) {
  ut <- upper.tri(cormat)
  data.frame(
    row = rownames(cormat)[row(cormat)[ut]],
    column = rownames(cormat)[col(cormat)[ut]],
    cor  =(cormat)[ut],
    p = pmat[ut]
    )
}
#flattenCorrMatrix(correlation$r, correlation$P)
near_zero_var_cols <- nearZeroVar(data_to_cor, names = TRUE)
data_to_cor <- data_to_cor %>% select(-near_zero_var_cols)
correlation <- cor(data_to_cor)
#symnum(correlation)
#corrplot(correlation, type = "upper", order = "hclust", tl.col = "black", tl.srt = 45)
corrplot(correlation, tl.pos="n", type="upper", diag=TRUE, method="color", order="hclust")
#chart.Correlation(data_to_cor, histogram=TRUE, pch=19)
```

# Cardinality of classes
```{r cardinality}
prettyTable(frequent_res_name)
```

# Atoms and electrons distribution diagrams
```{r distribution diagrams}
ggplotly(ggplot(data=data_set_clean_significant, aes(data_set_clean_significant$local_res_atom_non_h_electron_sum)) 
         + geom_histogram(binwidth = 1, colour = "black", fill="white") 
         + scale_x_continuous("Liczba elektronów"))

ggplotly(ggplot(data=data_set_clean_significant, aes(data_set_clean_significant$local_res_atom_non_h_count)) 
         + geom_histogram(binwidth = 1, colour = "black", fill="white") 
         + scale_x_continuous("Liczba atomów"))
```

# Classes with the greatest inconsistency in selected attributes
```{r inconsistency}
data_set_clean_significant %>%
  select(res_name, local_res_atom_non_h_count, dict_atom_non_h_count) %>%
  distinct(res_name, .keep_all = TRUE) %>%
  mutate(diff = abs(local_res_atom_non_h_count - dict_atom_non_h_count)) %>%
  arrange(desc(diff)) %>%
  head(10) %>%
  kable() %>%
  kable_styling(bootstrap_options = c("striped", "hover", "condensed"))

data_set_clean_significant %>%
  select(res_name, local_res_atom_non_h_electron_sum, dict_atom_non_h_electron_sum) %>%
  distinct(res_name, .keep_all = TRUE) %>%
  mutate(diff = abs(local_res_atom_non_h_electron_sum - dict_atom_non_h_electron_sum)) %>%
  arrange(desc(diff)) %>%
  head(10) %>%
  kable() %>%
  kable_styling(bootstrap_options = c("striped", "hover", "condensed"))
```

# Value distribution chart of selected attributes
```{r distribution of selected attributes, fig.height=60, fig.width=12}
attributes_part_01 <- colnames(data_set_clean_significant)[grepl("part_01_",colnames(data_set_clean_significant))]


dd <- data_set_clean_significant %>% select(attributes_part_01) %>% keep(is.numeric) %>% gather() #%>% 
  
  ggplotly(
  ggplot(data = dd, aes(value)) +
    facet_wrap(~ key, scales = "free", ncol = 3) +
    geom_density() +
    scale_y_continuous()) #+
    #geom_vline(aes(xintercept=mean(value, na.rm = TRUE))))

```

# Interactive diagram
```{r interactive}
p <- plot_ly(frequent_res_name, x = ~frequent_res_name$res_name, y = ~frequent_res_name$count, type = 'bar', text = frequent_res_name$res_name,
        marker = list(color = 'rgb(158,202,225)',
                      line = list(color = 'rgb(8,48,107)',
                                  width = 1.5))) %>%
  layout(title = "Cardinality of classes",
         xaxis = list(title = "Class"),
         yaxis = list(title = "Cardinality"))
p
```


# Regression

# Classification
